【裁判字號】    92,訴,293
【裁判日期】    921112
【裁判案由】    毒品危害防制條例
【裁判全文】
臺灣宜蘭地方法院刑事判決                          九十二年度訴字第二九三號
    公  訴  人  臺灣宜蘭地方法院檢察署檢察官
    被      告  甲○○
右列被告因違反毒品危害防制條例案件，經檢察官提起公訴（九十二年度毒偵字第六
一五號），本院判決如左：
      主  文
甲○○連續施用第一級毒品，處有期徒刑捌月；又連續施用第二級毒品，處有期徒刑
陸月。應執行有期徒刑壹年。
      事  實
一、甲○○前因施用毒品案件，經臺灣宜蘭地方法院檢察署檢察官聲請本院裁定送觀
    察、勒戒後，認無繼續施用毒品之傾向，由該署檢察官於九十一年八月二十八日
    九十一年度毒偵緝字第八０號、毒偵緝字第八一號為不起訴處分確定（一犯）；
    復因施用毒品案件，經該署檢察官聲請本院裁定送觀察、勒戒後，亦認無繼續施
    用毒品之傾向，而由該署檢察官於九十二年四月二十三日以九十二年度毒偵字第
    二八九號、九十二年度毒偵緝字第四三號為不起訴處分確定（二犯）。詎不知悔
    改，明知海洛因係毒品危害防制條例所列第一級毒品，安非他命為第二級毒品，
    均不得施用、持有，仍分別基於施用第一級毒品海洛因及第二級毒品安非他命之
    概括犯意，自九十二年五月二十九日前一週內某日起至九十二年十月二十六日止
    （確實時間不詳），在宜蘭縣境不詳旅館房間內，以將第一級毒品海洛因摻入香
    菸之方式，連續施用第一級毒品海洛因多次；另自九十二年五月二十九日前一週
    內某日起至九十二年十月二十五日止（確實時間不詳），在宜蘭縣境不詳旅館房
    間內，以將第二級毒品安非他命放入玻璃球內燃燒產生煙霧之方式，平均每週施
    用安非他命二、三次，而連續施用第二級毒品安非他命多次。嗣於九十二年五月
    二十八日晚間九時三十分許，因另案在宜蘭縣宜蘭市○○路○段一六九號前為警
    緝獲，而循線查悉，並於本院審理中供出，並於本院審理中供出上情。
二、案經宜蘭縣警察局宜蘭分局報請臺灣宜蘭地方法院檢察署檢察官偵查起訴。
      理  由
一、右揭事實，業據被告甲○○於本院審理中供承不諱，而其為警查獲時所採取之尿
    液，經送請鑑驗之結果，確呈安非他命及嗎啡陽性反應，此有列管毒品人口尿液
    檢體採集送驗紀錄表及慈濟大學濫用藥物檢驗中心九十二年六月十二日慈藥字第
    九二０六一二０二號函所附之檢驗總表各一紙附卷可稽，堪信被告於本院審理中
    就於上開時地連續施用第一級毒品海洛因及第二級毒品安非他命多次之自白不虛
    。又被告前因施用毒品案件，經臺灣宜蘭地方法院檢察署檢察官聲請本院裁定送
    觀察、勒戒後，認無繼續施用毒品之傾向，由該署檢察官於九十一年八月二十八
    日九十一年度毒偵緝字第八０號、毒偵緝字第八一號為不起訴處分確定；復因施
    用毒品案件，經該署檢察官聲請本院裁定送觀察、勒戒後，亦認無繼續施用毒品
    之傾向，而經該署檢察官於九十二年四月二十三日以九十二年度毒偵字第二八九
    號、九十二年度毒偵緝字第四三號為不起訴處分確定，有上開不起訴處分書及臺
    灣高等法院檢察署刑案記錄簡覆表各一紙附卷可稽，是本件事證明確，被告五年
    內三犯施用毒品之犯行，洵堪認定。
二、按海洛因、安非他命分別屬於毒品危害防制條例第二條第二項第一款、同條項第
    二款規定之第一級毒品及第二級毒品。核被告甲○○施用海洛因之行為，係犯毒
    品危害防制條例第十條第一項之施用第一級毒品罪。被告施用安非他命之行為，
    則係犯毒品危害防制條例第十條第二項之施用第二級毒品罪。其持有第一級毒品
    海洛因及第二級毒品安非他命之低度行為，各為高度之施用行為所吸收，均不另
    論罪。被告多次施用第一級毒品海洛因及第二級毒品安非他命之犯行，均時間緊
    接，方法相同，觸犯構成要件相同之罪名，顯係基於概括犯意為之，乃依連續犯
    之規定均論以一罪，並依法各加重其刑。又被告所犯之連續施用海洛因及安非他
    命二罪間，犯意各別，行為互異，應予分論併罰。至公訴人雖僅於起訴書論列被
    告於九十二年五月二十九日前二十四小時及九十六小時內，分別施用第一級毒品
    海洛因及第二級毒品安非他命之部分犯行，然檢察官就犯罪事實一部起訴者，其
    效力及於全部，本件被告自九十二年五月二十九日前一週內某日起至九十二年十
    月二十六日止（確實時間不詳），多次施用第一級毒品海洛因之部分犯行，及自
    九十二年五月二十九日前一週內某日起至九十二年十月二十五日止（確實時間不
    詳），多次施用第二級毒品安非他命之部分犯行，與前揭起訴書論列部分，均各
    有連續犯裁判上一罪之關係，業如前述，本院自應就屬於裁判上一罪之前開施用
    毒品犯行，一併加以裁判，附此敘明。爰審酌被告前有多次施用毒品紀錄，並二
    次送請觀察、勒戒，其仍違反禁令非法施用足以導致精神障礙及生命危險之毒品
    ，惟事後坦承犯行，與其犯罪之動機、目的、次數且並未危害他人等一切情狀，
    分別量處如主文所示之刑，並定其應執行刑，以啟自新。
據上論斷，應依刑事訴訟法第二百九十九條第一項前段，毒品危害防制條例第十條第
一項、第二項，刑法第十一條前段、第五十六條、第五十一條第五款，判決如主文。
本案經檢察官賴慶祥到庭執行職務。
中      華      民      國      九十二    年  十一   月     十二        日
                                        臺灣宜蘭地方法院刑事第三庭
                                            審判長法  官  林  惠  玲
                                                  法  官  辜  漢  忠
                                                  法  官  郭  顏  毓
右正本證明與原本無異。
如不服本判決，應於判決送達後十日內向本院提出上訴狀( 應附繕本 )。
                                                  書記官  莊  淑  茹
中      華      民      國      九十二    年  十一   月     十三        日
附錄本案論罪科刑法條：
毒品危害防制條例第十條
施用第一級毒品者，處六月以上五年以下有期徒刑。
施用第二級毒品者，處三年以下有期徒刑。


司法院資訊處製作；財團法人民間司法改革基金會備份。
